【裁判字號】    89,上易,726
【裁判日期】    890614
【裁判案由】    毀損
【裁判全文】
臺灣高等法院高雄分院刑事判決                    八十九年度上易字第七二六號
      上  訴  人
      即  被  告  乙○○
右上訴人因毀損案件，不服臺灣屏東地方法院八十八年度易字第一六九一號中華民國
八十九年一月二十一日第一審判決（起訴案號：臺灣屏東地方法院檢察署八十八年度
偵字第六四九四號），提起上訴，本院判決如左：
      主      文
原判決撤銷。
本件甲訴不受理。
      理      由
一、甲訴意旨略以：乙○○與丙○○之子梁勝明有債務糾紛，竟於民國 (下同)八十
    八年七月十六日下午一時二十分許，夥同另二名不詳姓名年籍之男子，本於犯意
    之聯絡，共同基於毀損之犯意，共乘車號不詳之計程車，前往屏東縣高樹鄉○○
    路六十七號前，持石塊砸毀丙○○所有之車號ＶＷ—六二○二號自用小貨車前擋
    風玻璃，致令不堪使用，足生損害於丙○○。因認被告乙○○有犯刑法第三百五
    十四條之毀損罪嫌云云。
二、按告訴或請求乃論之罪，未經告訴、請求或其告訴、請求經撤回告訴或已逾告訴
    期間者，應諭知不受理之判決，刑事訴訟法第三百零三條第三款定有明文。又按
    刑法第三百五十四條之毀損罪，依同法第三百五十七條之規定，須告訴乃論。
三、查本件告訴人丙○○之妻梁劉桂香所有之車號ＶＷ—六二○二號自用小貨車前擋
    風玻璃，被人以石頭毀損，致令不堪使用，足生損害於丙○○，經被害人梁劉桂
    香之夫丙○○於警訊時對彭月燕提出毀損之告訴，告訴人彭添成於警訊時指稱：
    「（你對彭月燕要提出告訴嗎？）我要提出告訴。」、「（你能確定係彭月燕所
    為的嗎？）我能確定，並提出告訴。」等語（見警訊卷第三頁背面），因此屏東
    縣警察局里港分局將彭月燕列為被告移送偵辦，然經檢察官偵查結果，認該毀損
    行為非彭月燕所為，而對彭月燕為不起訴處分，檢察官認該毀損行為係乙○○所
    為，另對被告乙○○簽分偵案偵辦，此有該警訊筆錄、臺灣屏東地方法院檢察署
    八十八年度偵字第六○二二號不起訴處分書及簽呈各一份在卷可憑，且檢察官並
    未對告訴人丙○○再補訊是否對乙○○提出毀損之告訴，因此遍查卷內資料並無
    告訴人丙○○對被告乙○○提出毀損之告訴，足見本件毀損罪並未經合法告訴甚
    明。因此本件既未經合法告訴，揆之上開法條規定，自應為甲訴不受理之判決。
四、原審未先為程序審查，遽以被告罪證明確，而為論罪科刑之實體判決，尚有未恰
    。被告上訴意旨，仍執前詞，否認犯罪，雖無理由，然原判決既有上開可議之處
    ，自屬無可維持，應由本院將原判決予以撤銷改判，另為甲訴不受理之判決。
五、被告經合法傳喚，無正當理由不到庭，不待其陳述逕行判決。
據上論斷，應依刑事訴訟法第三百六十九條第一項前段、第三百六十四條、第三百七
十一條、第三百零三條第三款，判決如主文。
本案經檢察官林炳雄到庭執行職務。
中    華    民    國     八十九     年       六       月     十四       日
                              臺灣高等法院高雄分院刑事第七庭
                                  審判長法官  王光照
                                        法官  黃憲文
                                        法官  黃壽燕
右正本證明與原本無異。
不得上訴。
                                      書記官  蘇恒仁
中    華    民    國     八十九     年       六       月    十五        日
                                                                        Ｇ


司法院資訊處製作；財團法人民間司法改革基金會備份。
